臺灣高雄地方法院刑事判決
111年度簡上字第96號
上  訴  人  
即  被  告  楊掙輝



上列上訴人即被告因竊盜案件，不服本院高雄簡易庭中華民國11
1年3月10日111年度簡字第3號第一審刑事簡易判決（偵查案號：
110年度偵字第24129號），提起上訴，本院管轄之第二審合議庭
判決如下：
    主  文
上訴駁回。
    事實及理由
一、本案經本院管轄之第二審合議庭審理結果，認原判決認事用
    法，均無違誤，量刑亦屬妥適，應予維持，爰依刑事訴訟法
    第373條規定，本判決之事實、證據及理由，除證據部分另
    補充：「被告楊掙輝於本院審理中之自白、被告歷次犯竊盜
    罪之判決（含本院103年度簡上字第452、465號判決、105年
    度簡上字第191號判決、110年度簡字第2134號判決）、國軍
    高雄總醫院103年12月29日函暨所附楊掙輝病歷、高雄長庚
    紀念醫院104年5月20日函暨所附精神鑑定報告書、迦樂醫院
    之105年10月7日函、心理衡鑑報告單及105年9月29日診斷證
    明書、高雄市立凱旋醫院（下稱凱旋醫院）之108年6月26日
    診斷書、106年12月14日函、108年5月29日函暨所附監護處
    分結案評估報告書、108年7月9日函（說明楊掙輝之認知狀
    態及精神症狀經治療後已有明顯改善）」外，其餘均引用第
    一審判決書之記載（如附件）。
二、駁回上訴之理由：
    被告上訴意旨略以：希望可以判輕一點等語。經查：原判決
    以被告犯刑法第320條第1項之竊盜罪，事證明確，量處被告
    拘役40日，並諭知如易科罰金，以新臺幣1千元折算1日之折
    算標準，核其認事用法，均無違誤，量刑亦屬妥適，應予維
    持。至被告雖領有慢性精神病患之身心障礙證明，惟被告前
    因竊盜案件，經本院105年度簡上字第191號判決諭知於刑之
    執行前，令入相當處所施以監護2年，嗣經入住凱旋醫院施
    以監護後，於民國108年6月26日出院，其認知狀態及精神症
    狀已有明顯改善等情，有上開凱旋醫院函文及監護處分結案
    評估報告書附卷可佐，顯見被告對於認知社會規範並守法行
    事，並無障礙。且被告已有多次犯竊盜罪經本院判處罪刑之
    前科，有前揭判決書在卷可查，足認被告對於竊盜為違法行
    為更有明知，自不能憑其身心障礙證明執為一再犯罪之脫詞
    ，無從以之為有利被告之認定。另被告上訴意旨徒求輕判，
    惟並未具體指摘原判決有何違誤，其上訴為無理由，應予駁
    回。
據上論斷，應依刑事訴訟法第455條之1第1項、第3項、第368條
、第373條，判決如主文。
本案經檢察官王清海聲請簡易判決處刑，檢察官陳宗吟到庭執行
職務。
中　　華　　民　　國　　111 　年　　7 　　月　　20　　日
                  刑事第七庭    審判長法  官  林柏壽
                                      法  官  李宜穎
                                      法  官  陳力揚
以上正本證明與原本無異。　　
不得上訴。
中　　華　　民　　國　　111 　年　　7 　　月　　20　　日
                                      書記官  吳采蓉
附錄本案論罪科刑法條：
刑法第320條第1項
意圖為自己或第三人不法之所有，而竊取他人之動產者，為竊盜
罪，處五年以下有期徒刑、拘役或五十萬元以下罰金。
附件：本院111年度簡字第3號判決（原審判決）